zh-TW: 張力機制: 可調式螺絲張力; 羊毛氈墊張力; 無張力裝置; 彈簧張力; 其他
fi: Kiristysmekanismi: Säädettävä ruuvikiristys; Huopatyynykiristys; Ei kiristyslaitetta; Jousikiristys; Muu
sl-SI: Mehanizem napenjanja: Napenjanje z nastavljivim vijakom; Napenjanje s polsteno blazinico; Brez napenjalne naprave; Vzmetno napenjanje; Drugo
hr-HR: Mehanizam zatezanja: Zatezanje podesivim vijkom; Zatezanje pločicom od filca; Bez uređaja za zatezanje; Zatezanje oprugom; Ostalo
sv: Spännmekanism: Justerbar skruvspänning; Filtkuddespänning; Ingen spänningsenhet; Fjäderspänning; Annat
pt-BR: Mecanismo de tensão: Tensão de parafuso ajustável; Tensão de feltro; Sem dispositivo de tensão; Tensão de mola; Outro
ro-RO: Mecanism de tensionare: Tensionare cu șurub reglabil; Tensionare cu tampon de pâslă; Fără dispozitiv de tensionare; Tensionare cu arc; Altele
da: Spændingsmekanisme: Justerbar skruestramning; Filtpudestramning; Ingen stramningsmekanisme; Fjederstramning; Andet
pl: Mechanizm napinający: Regulowany naciąg śrubowy; Naciąg podkładki filcowej; Brak mechanizmu napinającego; Naciąg sprężynowy; Inny
cs: Mechanismus napínání: Nastavitelné napětí šroubu; Napínání pomocí plstěné podložky; Bez napínacího mechanismu; Napětí pružiny; Jiné
nl: Spanningsmechanisme: Verstelbare schroefspanning; Viltpadspanning; Geen spanmechanisme; Veerspanning; Overig
ja: 張力メカニズム: 調整ネジテンション; フェルトパッドテンション; テンションデバイスなし; スプリングテンション; その他
el: Μηχανισμός τάνυσης: Τάνυση με ρυθμιζόμενη βίδα; Τάνυση με επίθεμα τσόχας; Χωρίς μηχανισμό τάνυσης; Τάνυση με ελατήριο; Άλλο
nb: Spenningsmekanisme: Justerbar skruestramming; Filtputestramming; Ingen strammemekanisme; Fjærstramming; Annet
bg-BG: Механизъм за опъване: Опъване с регулируем винт; Опъване с филцова подложка; Без устройство за опъване; Пружинно опъване; Друго
sk-SK: Napínací mechanizmus: Nastaviteľné napínanie pomocou skrutky; Napínanie pomocou plstenej podložky; Žiadne napínacie zariadenie; Napínanie pomocou pružiny; Iné
pt-PT: Mecanismo de tensão: Tensão por parafuso ajustável; Tensão por pastilha de feltro; Sem dispositivo de tensão; Tensão por mola; Outro
en: Tension mechanism: Adjustable screw tension; Felt pad tension; No tension device; Spring tension; Other
zh-CN: 张力机制: 可调节螺钉张力; 毡垫张力; 无张力装置; 弹簧张力; 其他
ru: Механизм натяжения: Натяжение регулировочным винтом; Натяжение фетровой прокладкой; Без натяжного устройства; Пружинное натяжение; Другое
vi: Cơ chế căng: Căng bằng vít điều chỉnh; Căng bằng đệm phớt; Không có thiết bị tạo lực căng; Lực căng lò xo; Khác
tr: Gerilim mekanizması: Ayarlanabilir vida gerginliği; Keçe ped gerginliği; Gergi cihazı yok; Yay gerginliği; Diğer
de: Spannmechanismus: Verstellbare Schraubenspannung; Filzpolsterspannung; Keine Spannvorrichtung; Federspannung; Sonstige
lt-LT: Įtempimo mechanizmas: Reguliuojamas įtempimas varžtu; Įtempimas veltinio kaladėle; Be įtempimo įtaiso; Spyruoklinis įtempimas; Kita
th: กลไกแรงตึง: ความตึงสกรูแบบปรับได้; ความตึงแผ่นสักหลาด; ไม่มีอุปกรณ์ปรับความตึง; ความตึงด้วยสปริง; อื่นๆ
ko: 장력 조절 메커니즘: 조절형 나사 장력; 펠트 패드 장력; 장력 장치 없음; 스프링 장력; 기타
hu: Feszítőmechanizmus: Állítható csavaros feszítés; Filcbetétes feszítés; Feszítőszerkezet nélküli; Rugós feszítés; Egyéb
es: Mecanismo de tensión: Tensión de tornillo ajustable; Tensión con almohadilla de fieltro; Sin dispositivo de tensión; Tensión por resorte; Otro
fr: Mécanisme de tension: Tension par vis réglable; Tension par patin en feutre; Sans dispositif de tension; Tension à ressort; Autre
it: Meccanismo di tensione: Tensione a vite regolabile; Tensione con cuscinetto in feltro; Nessun dispositivo di tensione; Tensione a molla; Altro